【裁判字號】    98,交訴,97
【裁判日期】    981209
【裁判案由】    公共危險
【裁判全文】
臺灣臺南地方法院刑事判決              98年度交訴字第97號
公  訴  人  臺灣臺南地方法院檢察署檢察官
被      告  甲○○
                    （現於臺灣臺南看守所執行中）
上列被告因公共危險案件，經檢察官提起公訴（98年度偵字第66
74、7311、7312號），被告於準備程序中就被訴事實為有罪之陳
述，經本院合議庭裁定由受命法官獨任進行簡式審判程序，判決
如下：
    主    文
甲○○駕駛動力交通工具肇事，致人傷而逃逸，累犯，處有期徒
刑捌月；又服用酒類，不能安全駕駛動力交通工具而駕駛，累犯
，處有期徒刑參月；又服用酒類，不能安全駕駛動力交通工具而
駕駛，累犯，處有期徒刑肆月。應執行有期徒刑壹年貳月。
    事    實
一、甲○○曾因毒品危害防制條例案件，經法院分別判處有期徒
    刑10月、4月確定，並定應執行刑有期徒刑1年，又因竊盜案
    件，經法院判處拘役50日確定，嗣依法分別減刑為有期徒刑
    6月及拘役25日，有期徒刑部分於民國97年5月8日執行完畢
    （此部分執行有期徒刑構成累犯），經接續執行拘役部分而
    於97年6月2日執行完畢出監（此部分執行拘役不構成累犯）
    ，詎仍不知警惕，於98年3月12日16時許，騎乘車號NHX-061
    號重型機車，沿臺南縣新化鎮豐榮里洋子社區村里道路由西
    往東方向行駛，於同日16時10分許，行駛至該路與臺南縣新
    化鎮○○路交岔口欲左轉時，不慎與沿臺南縣新化鎮○○路
    由北往南方向行駛，由吳明鴻所騎乘之車號2HC-655號重型
    機車發生擦撞，雙方人車倒地，吳明鴻因而受有右肘、右膝
    擦傷、右小腿挫傷等傷害。詎甲○○明知吳明鴻受有傷害（
    過失傷害部分未據告訴），竟未予協助送醫，反而逃離現場
    ，嗣經警據報循線查獲甲○○。
二、甲○○又於98年4月18日10時至10時30分許，在臺南縣新化
    鎮崙頂里崙子頂366號住處飲用若干米酒後，已不能安全駕
    駛動力交通工具，詎仍不顧大眾行車之公共安全，於同日14
    時55分許，酒後騎乘車號NHX-061號重型機車外出。嗣於同
    日14時57分許，行駛至臺南縣新化鎮崙頂里台39線與180線
    交岔口時，因不勝酒力，不慎與乙○○駕駛之車號9988-KB
    號自用小客貨車發生擦撞，經警到場處理，並測得甲○○吐
    氣中所含酒精濃度高達每公升0.52毫克，而查悉上情。
三、甲○○復於98年4月23日11時至16時5分許，在臺南縣永康市
    龍潭開天宮飲用保力達B藥酒後，已不能安全駕駛動力交通
    工具，詎仍不顧大眾行車之公共安全，於同日16時5分許，
    酒後騎乘車號NHX-061號重型機車欲返家。嗣於同日16時10
    分許，行駛至臺南縣永康市○○路與王行路68巷交岔口時，
    為警攔查，發現其身上酒味甚濃，乃對其施以酒精濃度檢測
    ，經測得其吐氣中所含酒精濃度高達每公升1.27毫克。
四、案經臺南縣警察局新化分局及臺南縣警察局永康分局分別報
    請臺灣臺南地方法院檢察署檢察官偵查起訴。
    理    由
一、本件係經被告甲○○於本院準備程序中當庭表示認罪，而經
    本院裁定以簡式審判程序加以審理，則依據刑事訴訟法第27
    3條之2、同法第159條第2項之規定，不適用傳聞法則有關限
    制證據能力之相關規定，合先敘明。
二、訊據被告甲○○對於上揭犯罪事實坦承不諱，並分據證人吳
    明鴻於警詢及偵查中、證人乙○○於警詢中證述綦詳，復有
    道路交通事故現場圖、道路交通事故調查報告表(一)、(二)各2
    份、現場及車損照片共40張、詹骨科診所98年3月12日診斷
    證明書1紙、酒精濃度測試紀錄單、測試觀察紀錄表、舉發
    違反道路交通事件通知單各2紙在卷可稽。本件被告犯行明
    確，應予依法論科。
三、核被告甲○○所為，就事實一部分，係犯刑法第185條之4肇
    事逃逸罪，就事實二、三部分，均係犯刑法第185條之3服用
    酒類，不能安全駕駛動力交通工具而駕駛罪。被告所犯上開
    三罪間，犯意各別，行為互殊，罪名有異，應予分論併罰。
    被告曾因毒品危害防制條例案件，經法院分別判處有期徒刑
    10月、4月確定，並定應執行刑有期徒刑1年，又因竊盜案件
    ，經法院判處拘役50日確定，嗣依法分別減刑為有期徒刑6
    月及拘役25日，有期徒刑部分於97年5月8日執行完畢，經接
    續執行拘役部分而於97年6月2日執行完畢出監，有臺灣高等
    法院被告前案紀錄表在卷可憑，其受有期徒刑執行完畢，5
    年以內再故意犯本件有期徒刑以上之罪，為累犯，應依刑法
    第47條第1項規定加重其刑。爰審酌被告就肇事逃逸部分，
    竟於肇事致人受傷後，未停留在現場協助處理傷患以及等待
    員警前來為必要之處理，即逕行逃離肇事現場，罔顧被害者
    之安全，就酒醉駕車部分，漠視輕忽公眾交通之安全，對行
    車大眾及路人之生命、身體安全造成危害，惟其犯後尚知就
    上開三罪均坦承犯行，犯後態度尚非欠佳，並考量被告經警
    查獲時之二次呼氣酒精濃度之數值，以及被告之品行、生活
    狀況、智識程度（國中肄業）等一切情狀，分別量處如主文
    所示之刑，並定應執行之刑，以資懲儆。
據上論斷，應依刑事訴訟法第273條之1第1項、第299條第1項前
段，刑法第185條之3、第185條之4，第47條第1項、第51條第5款
，刑法施行法第1條之1，判決如主文。
本案經檢察官丙○○到庭執行職務。
中    華    民    國    98    年    12    月    9     日
                    刑事第十一庭  法  官  張家瑛
以上正本證明與原本無異。
如不服本判決應於收受本判後10日內向本院提出上訴書狀，並應
敘述具體理由。其未敘述上訴理由者，應於上訴期間屆滿後20日
內向本院補提理由書狀（均須按他造當事人之人數附繕本）「切
勿逕送上級法院」。
                                  書記官  李淑惠
中    華    民    國    98    年    12    月    10    日
附錄本案論罪科刑法條全文：
刑法第185條之3
服用毒品、麻醉藥品、酒類或其他相類之物，不能安全駕駛動力
交通工具而駕駛者，處一年以下有期徒刑、拘役或科或併科十五
萬元以下罰金。
刑法第185條之4
駕駛動力交通工具肇事，致人死傷而逃逸者，處六月以上五年以
下有期徒刑。


司法院資訊處製作；財團法人民間司法改革基金會備份。
